臺灣高等法院高雄分院刑事判決　　　 100年度上訴字第1216號
上　訴　人
即　被　告　林育青
選任辯護人　歐陽志宏律師
上列上訴人因強盜案件，不服臺灣高雄地方法院99年度訴字第72
1 號中華民國100 年6 月8 日第一審判決（起訴案號：臺灣高雄
地方法院檢察署98年度偵字第34821 號），提起上訴，本院判決
如下：
     主  文
上訴駁回。
     事  實
一、林育青前於民國90年間因施用毒品等案件，經臺灣高雄地方
    法院90年度訴字第1646號各判處有期徒刑10月及6 月，定應
    執行有期徒刑1 年3 月確定，並接續執行前因違反麻醉藥品
    管理條例案件假釋所餘之殘刑3 年9 月29日，於95年5 月9
    日縮短刑期執行完畢。猶不知悔改，復於96年9 月14日晚上
    11時許，搭乘由葉家良騎乘懸掛OMH-506 號車牌之深色重型
    機車（光陽廠牌，為葉家良之母黃美珠所有「原車牌XXM-79
    6 號」），行經高雄市○○區○○路347 號前，見董亭儀之
    單身女子於深夜騎乘機車返家，認有機可乘，竟與葉家良（
    葉家良與林育青共犯本案部分，業經本院另案即98年度上更
    (一)字第119 號判處有期徒刑6 年，上訴後由最高法院於100
    年4 月21日以100 年度台上字第1855號判決「駁回上訴」而
    確定）共同意圖為自己不法所有之強盜犯意聯絡，由葉家良
    先騎乘上述機車擦撞董亭儀所乘機車之左後方，董亭儀因受
    驚而暫停路旁之際，葉家良旋即騎乘上述機車迴轉，待駛近
    董亭儀身旁，即以左手掐住董亭儀脖子，致使董亭儀不能抗
    拒後，由乘坐於後座之林育青徒手拉扯董亭儀置於機車腳踏
    板上掛勾之手提包1 只（內有支票12張「其中4 張如附表所
    示」、客戶名冊1 本、筆記本1 本、現金新臺幣「下同」12
    ,000元等物），共同以上開強暴行為強盜得手後，隨即共乘
    上述機車逃逸，而上開強暴行為亦使董亭儀受有頸部抓傷0.
    3 ×5 公分、下嘴唇裂傷0.2 ×0.1 公分之傷害。葉家良則
    於9 月18日下午2 時許，持上開強盜所得之如附表編號1 所
    示支票，前往高雄市苓雅區○○○路131 號亞信當舖，以票
    貼之方式貸得26,600元。嗣於96年10月16日下午3 時35分許
    ，林育青與葉家良在高雄市○○區○○街2 號前，因毒品案
    件為警查獲，並於葉家良騎乘之上述機車（懸掛原車牌XXM-
    796 號）置物箱內，查扣黑色半罩式安全帽1 頂、灰黑色口
    罩1 個；後經葉家良同意，帶同警方前往高雄市○鎮區○○
    街174 巷3 弄2 號4 樓住處，查扣黑色長袖上衣及長褲各1
    件，並起獲如附表編號2 、3 、4 號所示支票及現金10,000
    元；復於同日（16日）晚間7 時30分許，在高雄市三民區○
    ○○路45巷9 號5 樓之3 林育青住處，查扣黑色長袖運動T
    恤1 件、黑色運動長褲1 件，警方始循線查獲上情。
二、案經本院審理上開葉家良強盜案件後，函送臺灣高雄地方法
    院檢察署檢察官偵查起訴。
     理  由
一、證據能力：
(一)、證人即被害人（下稱證人）董亭儀警詢陳述關於指認上訴人
    即被告（下稱被告）林育青涉及本件強盜之犯罪過程部分，
    因與其嗣於原審證述不符，而其先前之警詢陳述，係其經警
    通知前往警局而指認被告，陳述過程、內容及功能均在指訴
    關於被告涉及本案犯罪之情節，足認證人於警詢時受外力、
    人情等干擾程度較低，又無其他證據可認有何非出於自由意
    志陳述之情形，且證人於原審亦證陳：其警察局係在確定之
    情形指認被告，而在警詢筆錄記載，除關於報案與否及有無
    看見車牌外，均與其意思差不多等語（見原審卷第132 頁）
    ，則本院就證人於警詢陳述當時之原因、過程、內容、功能
    等外在環境加以觀察，可徵證人警詢陳述係出於真意之信用
    性獲得確切保障，足認其警詢陳述有較可信之特別情況，且
    為證明被告犯罪事實存否所必要，依刑事訴訟法第159 條之
    2 規定，認有證據能力。至於上開證人警詢筆錄雖記載詢問
    人、紀錄人「警員李正杉」，而證人於原審證陳：警詢時並
    非李正杉所製作筆錄等語（見原審卷第139 頁），然參諸證
    人即承辦員警李正杉於原審證述：董亭儀之警詢筆錄不是其
    製作，係其將印章交給其他員警委託其他員警所製作等語（
    見原審卷第211 頁），及證人即承辦員警梁鵬權於原審證陳
    ：當時係李正杉帶董亭儀至鼓山分局，因為李正杉還執行勤
    務，所以董亭儀警詢筆錄，係李正杉詢問後，跟其講情況後
    ，由其製作筆錄等語（見原審卷第278 、279 頁），足知上
    開證人警詢筆錄之詢問人、紀錄人欄記載「警員李正杉」雖
    屬有誤，惟此係員警為圖辦案便利之行政疏失，尚無礙該警
    詢筆錄之證據能力，附此敘明。
(二)、按現行刑事訴訟法並無關於指認犯罪嫌疑人、被告程序之規
    定，如何經由被害人、檢舉人或目擊證人以正確指認犯罪嫌
    疑人或被告，自應依個案之具體情形為適當之處理。依法務
    部及內政部警政署於90年5 月、8 月分別頒布之「法務部對
    於指認犯罪嫌疑人程序要點」、「人犯指認作業要點」及「
    警察機關實施指認犯罪嫌疑人程序要領」之規定，於偵查過
    程中指認犯罪嫌疑人或被告，係採取「選擇式」列隊指認，
    而非一對一「是非式的單一指認」；供選擇指認之數人在外
    形上不得有重大的差異；實施照片指認，不得以單一相片提
    供指認，並避免提供老舊照片指認；指認前應由指認人先陳
    述嫌疑人的特徵、不得對指認人進行誘導或暗示等程序，固
    可提高指認的正確度，以預防指認錯誤之發生。然指認之程
    序，除須注重人權之保障外，亦需兼顧真實之發現，確保社
    會正義之實現。法院就偵查過程中所實行之第一次指認，應
    綜合指認人於案發時所處之環境，是否足資認定其確能對犯
    罪嫌疑人觀察明白、認知犯罪行為人行為之內容，事後依憑
    個人之知覺及記憶所為之指認是否客觀可信等事項，為事後
    之審查。倘指認過程中所可能形成之記憶污染、判斷誤導，
    均已排除（如犯罪嫌疑人與指認人熟識，或曾與指認人長期
    、多次或近距離接觸而無誤認之虞），且其指認亦未違背通
    常一般人日常生活經驗之定則或論理法則，復非單以指認人
    之指認為論罪之唯一依據，自不得僅因指認人之指認程序與
    上開要點（領）規範未盡相符，遽認其無證據能力（最高法
    院100 年度台上字第1855號判決要旨足參）。本件證人董亭
    儀於警詢中為指認時，警察雖先請其指認查獲之被告林育青
    與葉家良後，再提供照片供指認，但證人係本件被害人，且
    有與被告有近距離之接觸，經綜合證人於案發時所處之環境
    ，足認其確能對被告觀察明白、認知被告行為之內容，證人
    於事後依憑其個人之知覺及記憶所為之指認，自屬客觀可信
    ，而無出於不當暗示等可能形成之記憶污染、誤導判斷，且
    其目擊指認亦未違背通常一般日常生活經驗之定則或論理法
    則，而證人復於葉家良上開案件（下稱另案）及本件之一、
    二審法院依人證之調查程序，陳述其出於親身經歷之見聞所
    為指認，並依法踐行詰問之程序，且非單以證人之指認為被
    告論罪之唯一依據，自得採為判決之基礎（最高法院95年度
    台上字第3026號、98年度台上字第7859號判決要旨足參）。
(三)、證人陳威廷之警詢陳述，其性質雖屬傳聞證據，惟檢察官、
    被告林育青及其辯護人已於本院審理調查上開筆錄予以提示
    並告以要旨時，由檢察官、被告、辯護人表示意見，當事人
    或辯護人已知上述筆錄乃傳聞證據，而就此證據能力均表示
    無意見，即同意作為證據，且本院審酌上開證人警詢陳述作
    成時，較無人情施壓或干擾，亦無不當取供之情形，即就證
    人於警詢陳述當時之原因、過程、內容、功能等外在環境加
    以觀察，足認證人警詢陳述係出於真意之信用性獲得確切保
    障，而認為以之作為本案之證據亦屬適當，依刑事訴訟法第
    159 條之5 第1 項規定，自得為證據。
(四)、證人董亭儀、李正杉（承辦員警）、陳威廷（亞信當鋪員工
    ）各於偵查中經具結之陳述，均未曾提及檢察官在偵查時有
    不法取供之情形，且亦無證據足以證明證人上開陳述有顯不
    可信之情況，而證人董亭儀於原審，及證人李正杉、陳威廷
    於原審及另案本院審理時復已到庭接受詰問，足可認定業已
    保障被告林育青之詰問權，依刑事訴訟法第159 條之1 第2
    項規定，均得為證據。
(五)、後述引用之其他卷附書證，而屬於書面之傳聞證據部分，因
    檢察官、被告林育青及其辯護人於本院審理調查上開書證予
    以提示並告以要旨時，由檢察官、被告、辯護人表示意見，
    當事人、辯護人已知此等書證乃傳聞證據，而就此證據能力
    均表示無意見，亦未聲明異議，即視為同意作為證據，且本
    院審酌該書證作成時之客觀情狀，並無證據證明此等書證有
    何遭變造或偽造情事，認為以之作為本件論證之證據，均與
    待證事實具有關聯性，作為本案之證據亦屬適當，依刑事訴
    訟法第159 條之5 第1 項規定，均認得為證據。
二、訊據被告林育青固供認伊認識葉家良，並一同於上開事實欄
    所示時地為警查獲等情，然否認上開共同強盜犯行，辯稱：
    伊未參與本件強盜案，係葉家良自己去犯案，與伊無關，伊
    於96年9 月底前並未與葉家良有何電話聯繫，伊係於9 月底
    至遭警查獲期間，才聽葉家良提及曾與朋友去搶皮包。警方
    只因查獲葉家良時，發現伊與葉家良在一起，就認為伊與葉
    家良共犯本案，而被害人支票亦係在葉家良住處查扣。警方
    只叫伊穿上在伊家搜到的黑色衣褲及安全帽，有誤導被害人
    指認伊之嫌，且被害人係先看過伊本人，才指認照片，被害
    人如何憑眼神就可以指認係伊犯案，被害人並未指認出特定
    之特徵云云。惟查：
(一)、證人董亭儀於96年10月16日警詢時指陳：其於96年09月14日
    23時00分左右，在高雄市○○區○○路347 號前騎乘機車返
    回家時，有2 名歹徒騎乘1 部黑色重機車從其機車左後方擦
    撞，當其受到驚嚇時，2 名搶嫌回頭，前座歹徒左手掐住其
    的脖子流血使其無法抗拒，後座歹徒搶走其機車腳踏板上掛
    勾的白色手提包，內約有現金12,000元、支票12張（面額約
    新台幣20萬）、客戶名冊1 本、筆記本1 本等，隨後機車翻
    倒，該2 名歹徒隨即騎乘機車往大順一路方向逃逸；2 名歹
    徒身高均約17OCM 左右，身材壯碩，均身穿黑色上衣及黑色
    長褲，深色半罩式安全帽，口帶口罩，現經我指認後葉家良
    係掐其脖子之人無誤，林育青係強盜其白色手提包之人無誤
    等語等語（見偵卷第46、47、49頁），其復於96年10月30日
    之另案偵查及於97年11月20日之另案原審證述：於96年9 月
    14日晚上11時多，其在大順路左轉龍德路，其就看到有機車
    騎的很快朝我方向來，其放慢速度，該機車就撞到其的機車
    左後方，其就下車，該機車就迴轉回來，其就向機車上之2
    人說對不起，機車前面的人就以左手抓住其的脖子，右手仍
    是騎著機車，並沒有下車，機車後面的人就低下身子將其的
    皮包拿走，其當時沒有辦法反抗，該2 名搶匪搶完就往大順
    路的方向逃逸，其有看到車牌號碼，但是路人看到不一樣；
    2 個搶匪有戴安全帽及口罩，其只能看到搶匪的眼神、眼睛
    周圍部分，抓其的脖子的人穿黑色運動長袖當時其有向警方
    報案，警方有給其報案三聯單，後來警方打電話告訴其已經
    抓到人，其去警局時，警方沒有告訴其誰是搶匪，其看到有
    2 人，1 個人是坐著，1 個因為被警方帶到住處搜索，比較
    晚到直接帶到隔離室，騎車的人是被帶去隔離室的人，可以
    確認抓其脖子的搶匪就是葉家良，林育青很像是搶其的人，
    其是從他露出來的眼神、鼻子部分認出等語（見偵29633 號
    影印卷第17、18、20頁〈下稱偵字29633 號影印偵卷〉；原
    審97年度訴字第1443號卷〈下稱訴字1443號影印原審卷〉第
    51-55 頁），其嗣於99年1 月18日本案偵查及99年7 月6 日
    本案原審亦證：其於96年9 月14日23時許，騎乘機車經高雄
    市○○區○○路347 號，遭2 名歹徒騎黑色機車從其左後方
    撞其機車後迴轉回來，騎機車的人掐住其的脖子、後座的人
    則搶其白色的手提包，在警局指認時，其係靠外型、身材、
    身高、眼神指認被告，當時作後座機車的是在庭穿橘色衣服
    的人（即被告林育青）等語明確（見原審卷第124 、128 、
    131 、135 、140 頁；偵卷第82頁），綜觀上開證人於另案
    及本案之警、偵、原審之歷次證詞，其前後作證之時間相隔
    已近3 年，如非證人對於案發當時之情節記憶甚為深刻，且
    其所述確為真實，否則豈能彼此間仍能大致相符詳盡，是其
    上開不利於被告之證詞，自應足採。此外，復有扣案之如附
    表所示支票影本4 紙、證人簽立之贓物認領保管單、證人提
    出之高雄市聯合醫院96年9 月15日診斷證明書、車號XXM-79
    6 號重型機車行照（見偵卷第70、72、73頁；見另案警卷第
    73、82頁）可佐。
(二)、被告林育青辯護人於本院所陳之辯護意旨，雖認「證人董亭
    儀對被告指認前並未具體陳述被告之特徵，有卷附「指認犯
    罪嫌疑人紀錄表」可佐（見偵卷第74頁），且證人於警詢之
    指認有受誘導或暗示之嫌，而證人既無法看清搶嫌面貌，如
    何能指認被告即係機車後座之嫌犯，另證人於原審亦指認錯
    誤係何人為機車後座者，且其所述之嫌犯身高、年齡均與被
    告未符，證人對被告所為之指認，不足作為認定被告不利之
    基礎」等語（見本院卷第87-89 頁），然：
 1、依證人董亭儀上開證述，其就被告林育青與另案被告葉家良
    對其施暴強盜皮包時之衣著、身材、體形、眼神等情，均能
    清楚指認；且證人於本案原審及另案原審、另案本院審理時
    證述：其作完警詢筆錄後，在警察局前面看見有10多輛機車
    ，其當時就指出搶匪的車，機車上仍有其的機車擦撞痕跡，
    擦痕有其機車天藍顏色，還有猴子貼紙等語（見原審卷第13
    4 、138 、149 頁；訴字1443號影印原審卷第55頁；本院98
    年度上更(一)字第119 號卷〈下稱上更一影印卷〉第62頁），
    又被告與葉家良共犯本案所騎乘之機車，於其2 人為警查獲
    後，係牽回高雄市政府警察局鼓山分局車棚停放一節，業經
    承辦員警王中輝、梁鵬權於原審證陳確實（見原審卷第242
    、280 頁），是證人所證其係在警局前指認被告強盜時所騎
    乘之機車等情，亦屬有據，再參以證人既能清楚指認出被告
    作案時所用之機車，則證人指認被告錯誤之可能性甚低，足
    認證人上開指認被告及葉家良係強盜其財物之人，應屬真實
    。至於證人所述之嫌犯身高、年齡等項，雖與被告之真實資
    料未盡相符，但此等資料係證人所憑當時記憶而概略陳述，
    衡諸常情而論，本難期精確，自無從據此而質疑證人所為上
    開指認之真實性。
 2、證人董亭儀於另案原審雖證稱：其不確定被告林育青是否行
    搶之人，但很像是搶伊的人等語（見訴字1443號影印原審卷
    第55頁），又於本案原審指證時，雖將被告指認為係案發時
    騎乘上揭機車之人（見原審卷第139 頁），惟觀諸證人於另
    案原審作證時，法院令其指認被告之時，當時另案被告葉家
    良尚未到庭，證人業已因為害怕而哭泣等情（見訴字1443號
    影印原審卷第51頁），顯見證人於另案原審作證時，確因被
    告到庭而使其情緒受到影響，是其於另案原審指認被告時，
    態度雖與先前於警詢時指認較不確定，應係受到被告到庭之
    影響；再者，證人於本案原審指認被告時，業距本件案發時
    已隔3 年之久，考量證人於本案原審指認時，距離案發時間
    較遠，衡之人之知覺記憶本即會隨時間而有所模糊淡忘，足
    徵證人上開指認情形，或與事實有不盡符之處，亦應係時間
    較久而有所淡忘所致，尚難以據之為有利於被告之依據，而
    應以證人於警詢時之指認較為可採。至於證人於原審所證「
    其見強盜者所騎乘之機車號碼為OMH-506 號」（見原審卷第
    124 、125 頁），雖核與本件扣案機車之車號為XXM-796 號
    不符，惟承辦員警李正杉於原審證述：當時其有帶董亭儀前
    往董亭儀陳報車號OMH-506 之車主家查證，當時有看見該機
    車，車牌已經失竊不在車上，且車主並不知道該車牌業已失
    竊等語（見原審卷第213 、214 頁），是證人所見車牌既已
    失竊，則被告與共犯葉家良是否於為本件強盜前換掛他人遺
    失或失竊之車牌犯案，以防被查獲，亦非無可能。又該車牌
    之車主既不知車牌已失竊，自沒有報警處理之可能，則內政
    部警政署、高雄市政府警察局鼓山分局雖函復原審稱「車號
    OMH-506 號之機車並未有報警失竊之紀錄」之情，固有內政
    部警政署99年7 月23日警署刑偵字第0990113780號、高雄市
    政府警察局鼓山分局99年7 月30日高市警鼓分偵字第099001
    6435號函附卷可憑（見原審卷第165-169 頁），亦事屬當然
    ，亦無從作為有利於被告之認定。
 3、證人董亭儀於警詢為指認時，其係進入警局初見到被告林育
    青後，隨即指認被告為本件嫌犯後，始再由承辦員警提指認
    照片供證人指認一節，為被告於原審供承（見原審卷第293
    、297 頁），復經證人迭於偵訊、原審證陳明確（見原審卷
    第127 、128 頁、136 頁；偵卷第82頁），足見證人係在員
    警尚未提供指認照片供其指認前，即已指認出被告為本件強
    盜案之行為人，則其指認出顯然係出於其記憶之直接反應，
    並未受指認照片之影響；又證人於另案本院審理時及於本案
    偵查、原審均證述：歹徒1 個人掐住其的脖子，1 個搶我的
    手提包，距離其約30公分，當時有路燈，光線很亮等語明確
    （見上更一影印卷第63頁；原審法院卷第124 頁；偵卷第82
    頁），可見證人與被告在光線充足下已有近距離之接觸而不
    致誤認，又證人於警詢指認被告時，距離案發時尚近，再參
    以證人係大學畢業，從事服務業，案發時年紀輕，記憶佳等
    情（見偵卷第33頁），則其於警詢時對被告所為之指認，應
    無錯誤之可能，自足可採為對被告論罪之依據。
(三)、關於另案被告葉家良於上揭時地，持如附表編號1 所示之支
    票，前往上揭亞信當舖，以票貼之方式貸得26,600元等節，
    為被告所不爭執，並經證人即亞信當鋪員工陳威廷於另案本
    院審理時證述明確（見上更一影印卷第67頁），復有如附表
    編號1 所示支票影本可參（見偵卷第72頁）。雖該證人於96
    年10月30日另案偵查中就上述支票之票貼日期，證稱係「96
    年9 月15日」（見偵字29633 號影印偵卷第18頁），惟該證
    人前於96年10月17日警詢時即已陳明係「96年9 月18日」（
    見偵卷第52頁），且於另案本院審理時證述如前，足認該證
    人於另案偵查中所述上情，應屬誤記日期，附此敘明；又被
    告林育青雖於警詢、另案偵查供稱：葉家良曾跟其談及伊上
    次與1 名男子搶來的皮包內，還有幾張票在伊那裡，不知道
    可否使用，其跟葉家良說票人家可能已經止付，如何用；至
    於其會知道本件之被害人，係因葉家良曾向其說搶案的過程
    ，與被害人所述相同等語云云（見偵字29633 號影印偵卷第
    36、64頁），然衡之常情，犯罪行為人為圖避免刑事訴追，
    於犯後均會極力掩飾所犯罪行，縱使係熟識之人，亦會避免
    談及犯案情節，遑論向他人敘及犯案詳情，此由另案被告葉
    家良迭於警詢、偵查、原審法院審理時均一再辯稱上揭支票
    係其在路上附近撿到乙節可見此情（見原審卷第142 頁；偵
    卷第40頁；偵字29633 號影印偵卷第6 、18頁），是葉家良
    豈有告知被告關於本件強盜情節之可能，毋寧應係被告本身
    即為本件強盜案之共犯行為人，葉家良對同屬共犯之被告提
    及上揭票據，係為討論如何處理該票據較符常情且合於事實
    ，益徵被告確係有參與本件共同強盜犯行無疑。
(四)、按測謊鑑定，係依一般人若下意識刻意隱瞞事實真相時，會
    產生微妙之心理變化，例如：憂慮、緊張、恐懼、不安等現
    象，而因身體內部之心理變化，身體外部之生理狀況亦隨之
    變化，例如：呼吸急促、血液循環加速、心跳加快、聲音降
    低、大量流汗等異常現象，惟表現在外之生理變化，往往不
    易由肉眼觀察，乃由測謊員對受測者提問與待證事實相關之
    問題，藉由科學儀器（測謊機）紀錄受測者對各個質問所產
    生細微之生理變化，加以分析受測者是否下意識刻意隱瞞事
    實真相，並判定其供述是否真實；測謊檢查之受測者可能因
    人格特性或對於測謊質問之問題無法真正瞭解，致出現不應
    有之情緒波動反應，此時若過於相信測謊結果，反而有害於
    正當之事實認定，又測謊檢查之時間過遲，攸關受測者情緒
    得否平復，與鑑定之精確性非無影響，此時間因素，事實審
    法院於取捨時不得不予考量（最高法院92年度台上字第2282
    號判決要旨足參），本件被告林育青及其辯護人雖均聲請對
    被告測謊一節（見本院卷第61、81頁），然因案發迄今業已
    逾4 年，受測人即被告對於案情記憶、情緒等方面，顯與案
    發近期有所不同，依據上開說明，本院認為此時再對被告施
    以測謊，無助於事實認定，並無必要，附此敘明。
(五)、綜上所述，被告林育青所辯上情，顯屬事後卸責之詞，不足
    採信。被告所為上開共同強盜犯行，事證明確，堪予認定。
三、核被告林育青所為，係犯刑法第328 條第1 項之強盜罪。被
    告與另案被告葉家良就上開強盜犯行間，有犯意聯絡及行為
    分擔，為共同正犯（葉家良與被告共犯本案部分，業經本院
    另案即98年度上更(一)字第119 號判處有期徒刑6 年，上訴後
    由最高法院於100 年4 月21日以100 年度台上字第1855號判
    決「駁回上訴」而確定，見本院卷第92-97 頁所附之該案二
    、三審刑事判決）。至於被告共同強盜所施以上開強暴行為
    ，而使證人董亭儀受有上述傷勢部分，係屬被告共同強盜犯
    行過程中之當然結果，不另論罪。又被告前於90年間因施用
    毒品等案件，經原審法院90年度訴字第1646號各判處有期徒
    刑10月及6 月，定應執行有期徒刑1 年3 月確定，並接續執
    行前因違反麻醉藥品管理條例案件假釋所餘之殘刑3 年9 月
    29日，於95年5 月9 日縮短刑期執行完畢之前科事實，有臺
    灣高等法院被告前案紀錄表附卷可查（見本院卷第21頁正、
    反面），被告於上開有期徒刑執行完畢5 年內，故意再犯本
    件有期徒刑以上之罪，為累犯，應依刑法第47條第1 項規定
    ，加重其刑。
四、原審認被告林育青罪證明確，因而適用刑法第28條、第328
    條第1 項、第47條第1 項等規定，並審酌被告身值壯年，竟
    不思以正當途徑取得金錢，而於夜間任意強取證人董亭儀之
    上開財物，除造成證人受有財物損失外，另有上揭傷害，惡
    性非輕，且被告犯後猶飾詞狡辯，態度不佳，不見悔意，復
    衡其犯罪之動機、目的、手段、所生之危害、所得之利益等
    一切情狀，量處有期徒刑6 年2 月；並敘明扣案之黑色運動
    長袖T 恤及長褲各2 件，均查無證據係供被告及另案被告葉
    家良實施本件強盜犯行所用，均不宣告沒收；另於另案被告
    葉家良處扣得之現金10,000元，係葉家良強盜如附表編號1
    所示之支票後持向「亞信當舖」貼現所得（業據葉家良供述
    在卷，見偵卷第40頁），雖係本件犯罪所生之財物，及扣案
    如附表編號2 、3 、4 號之支票3 張，雖係被告犯罪所得之
    物，然上開物品均已經證人董亭儀領回（有贓物認領保管單
    1 紙在卷，見偵卷第73頁），均不宣告沒收。經核原判決上
    開認事用法，均無不合，量刑亦屬允當。被告上訴仍執前詞
    否認犯罪，指摘原判決不當，為無理由，上訴應予駁回。
據上論斷，應依刑事訴訟法第368條，判決如主文。
本案經檢察官呂建昌到庭執行職務。
中    華    民    國   100    年    10    月    4     日
              刑事第三庭    審判長法  官  莊崑山
                                  法  官  簡志瑩
                                  法  官  張意聰
以上正本證明與原本無異。
如不服本判決應於收受本判決後10日內向本院提出上訴書狀，其
未敘述上訴理由者，並得於提起上訴後10日內向本院補提理由書
狀（均須按他造當事人之人數附繕本）「切勿逕送上級法院」。
中    華    民    國   100    年    10    月    4     日
                                  書記官  王秋淑
附錄本判決論罪科刑法條：
刑法第328 條第1 項
意圖為自己或第三人不法之所有，以強暴、脅迫、藥劑、催眠術
或他法，至使不能抗拒，而取他人之物或使其交付者，為強盜罪
，處5 年以上有期徒刑。
 附表：
┌──┬──────┬─────┬─────┬──────┬────┐
│編號│付 款 銀 行 │支票號碼  │發  票  人│到  期  日  │金  額  │
├──┼──────┼─────┼─────┼──────┼────┤
│1   │華南商業銀行│UC0000000 │昇元工業有│96年9 月30日│29,600元│
│    │屏東分行    │          │限公司    │            │        │
├──┼──────┼─────┼─────┼──────┼────┤
│2   │華南商業銀行│UC0000000 │造發工程行│同上        │2,633元 │
│    │新興分行    │          │          │            │        │
├──┼──────┼─────┼─────┼──────┼────┤
│3   │板信商業銀行│KM0000000 │陳邱素玉  │同上        │19,940元│
│    │前鎮分行    │          │          │            │        │
├──┼──────┼─────┼─────┼──────┼────┤
│4   │上海商業儲蓄│PA0000000 │郭月英    │96年10月31日│22,000元│
│    │銀行屏東分行│          │          │            │        │
└──┴──────┴─────┴─────┴──────┴────┘